【裁判字號】    99,抗,226
【裁判日期】    991105
【裁判案由】    聲明異議
【裁判全文】
臺灣高等法院高雄分院刑事裁定           99年度抗字第226號
抗  告  人
即受 刑 人  甲○○
上列抗告人因聲明異議案件，不服臺灣高雄地方法院99年度聲字
第609 號中華民國99年8 月6 日裁定，提起抗告，本院裁定如下
：
    主  文
抗告駁回。
    理  由
一、抗告意旨略以：受刑人甲○○於88年7 月17日經臺灣高雄地
    方法院88年度訴緝字第127 號裁定羈押，羈押案由係以盜匪
    等罪，故係以受刑人甲○○所犯為刑事訴訟法第7 條規定之
    相牽連案件為由裁定羈押，羈押效力應及於受刑人甲○○所
    犯槍砲彈藥刀械管制條例案件。是受刑人甲○○之盜匪經判
    決無罪確定，所受羈押日數自得折抵所犯槍砲彈藥刀械管制
    條例罪之刑期。原審裁定駁回受刑人甲○○之異議，尚有未
    當。
二、按刑法第46條第1 項規定：「裁判確定前羈押之日數，以一
    日抵有期徒刑或拘役一日，或第42條第6 項裁判所定之罰金
    額數。」；又刑法第46條裁判確定羈押之日數抵折刑期之規
    定，係專指本案而受羈押者而言，若因他案而受羈押或因他
    案判決確定而受執行，均不得移抵本案之刑期（最高法院76
    年度台抗字第557 號裁判意旨可資參照）。
三、經查，受刑人甲○○前經起訴於86年9 月2 日持改造手槍及
    子彈強取徐進乾等人財物，經臺灣高雄地方法院87年度訴字
    第2814號盜匪等案件受理，並於88年2 月26日發布通緝被告
    即受刑人甲○○，嗣於88年7 月16日，受刑人甲○○因持有
    前於87年6 月間受寄藏之改造手槍及子彈而為警查獲，旋於
    88年7 月17日移送臺灣高雄地方法院檢察署檢察官偵查，經
    檢察官訊問後移至臺灣高雄地方法院歸案，隨後同日由臺灣
    高雄地方法院訊問後，認被告即受刑人甲○○犯罪嫌疑重大
    及有逃亡之事實，有羈押之必要，因而裁定羈押受刑人甲○
    ○，另以88年度訴緝字第127 號「盜匪等」案件審理。至受
    刑人甲○○所另犯未經許可寄藏手槍犯行係迄於88年7 月28
    日經臺灣高雄地方法院檢察署檢察官方另案起訴，88年9 月
    27日繫屬臺灣高雄地方法院。上開各情業據本院依職權調取
    臺灣高雄地方法院88年度訴緝字第127 號盜匪等案件全卷及
    88年度訴字第1816號違反槍砲彈藥刀械管制條例案件全卷查
    明無訛。是受刑人甲○○係因臺灣高雄地方法院88年度訴緝
    字第127 號盜匪等案件而受羈押，而受刑人甲○○於88年7
    月17日經裁定羈押時，其所犯未經許可寄藏手槍犯行既未經
    起訴繫屬法院，該案自無從併受羈押。依前開說明，受刑人
    甲○○因臺灣高雄地方法院88年度訴緝字第127 號盜匪等案
    件而受羈押之日數自不得折抵其所犯未經許可寄藏手槍罪刑
    。從而，檢察官所為之執行指揮於法核無不合，原審裁定受
    刑人甲○○之異議，即屬正當。受刑人甲○○之抗告，乃無
    理由，應予駁回。
四、據上論結，應依刑事訴訟法第412 條，裁定如主文。
中    華    民    國    99    年    11    月    5     日
                  刑事第八庭    審判長法  官  洪兆隆
                                      法  官  張盛喜
                                      法  官  郭玫利
以上正本證明與原本無異。
如不服本裁定應於送達後5日內向本院提出抗告狀。
中    華    民    國    99    年    11    月    5     日
                                      書記官  梁美姿

司法院資訊處製作；財團法人民間司法改革基金會備份。
